臺灣雲林地方法院刑事裁定
111年度聲字第516號
聲明異議人  
即  受刑人  廖文成




上列聲明異議人即受刑人因執行殘刑案件，不服檢察官執行之指
揮（110年度執更助木字第166號），聲明異議，本院裁定如下：
    主  文
聲明異議駁回。
    理  由
一、聲明異議意旨略以：聲明異議人即受刑人廖文成因被撤銷假
    釋，係因沒有報到，但是因為我被關在精神病院，所以沒有
    辦法報到，而且我沒有打母親，是因為身體被邪靈所困，才
    大吼大叫，鄰居以為我和母親吵架而報警處理，沒調查清楚
    就送我住到精神病院，請求註銷臺灣雲林地方檢察署110年9
    月25日指揮書，依刑事訴訟法第484條聲明異議等語。
二、按受刑人或其法定代理人或配偶以檢察官執行之指揮為不當
    者，得向諭知該裁判之法院聲明異議，刑事訴訟法第484條
    所明定。所稱「諭知該裁判之法院」，係指對被告為有罪判
    決，於主文內實際宣示其主刑、從刑之裁判法院而言。倘聲
    明異議係向其他無管轄權之法院為之，其聲請為不合法，應
    由程序上駁回，無從為實體上之審查。又依民國109年1月15
    日修正公布、109年7月15日施行之監獄行刑法第121條第1項
    後段、第2項、同法第134條第1項規定，假釋出監之受刑人
    以法務部「撤銷假釋」之處分不當而有不服者，應循行政爭
    訟途徑尋求救濟，不再由刑事法院依刑事訴訟法處理；至受
    刑人對於假釋撤銷後，以「檢察官對該殘刑執行之指揮」不
    當，仍得依刑事訴訟法第484條之規定向原先諭知該刑事裁
    判之刑事法院聲明異議，惟其聲明異議之範疇，以該執行之
    指揮本身是否有違法或不當為限（最高法院111年度台抗字
    第704號裁定意旨參照）。
三、經查：
　㈠異議人前因強盜等案件分別經判處罪刑確定，嗣由臺灣臺中
    地方法院100年度聲字第5275號裁定應執行有期徒刑8年10月
    確定，異議人入監執行，於105年11月28日假釋出監付保護
    管束，惟其後假釋經撤銷，臺灣雲林地方檢察署以110年度
    執更助木字第166號執行殘刑有期徒刑3年5月16日等情，有
    臺灣高等法院被告前案紀錄表、執行指揮書電子檔紀錄在卷
    可稽。
　㈡上開聲明異議所指其因未按時報到，遭撤銷假釋等情，關於
    撤銷假釋部分，乃對法務部矯正署撤銷假釋之行政處分不服
    ，於監獄行刑法第134條修正施行日即109年7月15日以後，
    應依同法提起復審而不服其決定，或提起復審逾2個月不為
    決定或延長復審決定期間逾2個月不為決定者，應向監獄所
    在地或執行保護管束地之地方法院行政訴訟庭提起撤銷訴訟
    ，不得再依刑事訴訟法第484條規定向普通法院刑事庭聲明
    異議。
　㈢臺灣雲林地方檢察署檢察官以110年度執更助木字第166號執
    行指揮書所執行之裁判，為臺灣臺中地方法院100年度聲字
    第5275號裁定，實際諭知異議人裁判之法院既為臺灣臺中地
    方法院，如認檢察官據以執行之指揮為不當而聲明異議，自
    應向該諭知裁判之臺灣臺中地方法院為之，始稱適法，其向
    無管轄權之本院聲明異議，顯不合法。
  ㈣異議人提出之狀紙所載之內容，辯稱家庭暴力之傷害尊親屬
    等案件沒有調查清楚等語，與檢察官執行之指揮無涉，並非
    刑事訴訟法第484條所規定聲明異議之客體，本院自無從予
    以審酌。
四、綜上所述，受刑人以上開事由向本院聲明異議，於法未合，
    應予駁回。
五、依刑事訴訟法第486條，裁定如主文。
中　　華　　民　　國　　111 　年　　8 　　月　   23 　日
                  刑事第四庭  法  官  張恂嘉
以上正本證明與原本無異。
如不服本裁定應於送達後5日內向本院提出抗告狀（須附繕本）
。
　  　　　　　　　　　 　　   書記官　張宏清
中　　華　　民　　國　　111 　年　　8 　　月　　24　　日